# 注销子公司商誉如何处理

提问人：PIL 时间：2021-08-04 10:21:00
A公司 2015 年收购B公司，收购时形成商誉 100 万元， 2021 年将B公司注销，其原有资产、负债、人员、业务均并入A公司所控制的C公司，请问收购时形成的商誉如何处理？并入C公司还是在处置B公司合并层面计算投资收益时扣减？

回答人：chenyiwei
由于该商誉对应的资产组仍在合并范围内，因此合并报表层面的商誉不变，并在业务重组时下推到C公司的个别报表中，即C公司的个别报表层面需直接体现当初A收购B时所形成的商誉的账面价值。